臺灣高雄地方法院刑事判決　　　　　　　93年度訴字第2360號
公　訴　人　臺灣高雄地方法院檢察署檢察官
被　　　告　乙○○　男　21歲.
上列被告因違反槍砲彈藥刀械管制條例案件，經檢察官提起公訴
（93年度偵字第14340 號），甲○判決如下：
    主  文
乙○○未經許可，持有槍枝之主要組成零件，處有期徒刑陸月，
併科罰金新台幣貳萬元，有期徒刑如易科罰金，以參百元折算壹
日，罰金如易服勞役，以參佰元即新台幣玖佰元折算壹日，扣案
土造金屬槍管壹支沒收。又未經許可，持有刀械，處有期徒刑參
月，如易科罰金，以參百元折算壹日，扣案匕首壹把沒收。應執
行有期徒刑捌月，併科罰金新台幣貳萬元，有期徒刑如易科罰金
，以參百元折算壹日，罰金如易服勞役，以參佰元即新台幣玖佰
元折算壹日，扣案之土造金屬槍管壹支、匕首壹把沒收。
    事  實
一、乙○○明知槍砲之主要組成零件係槍砲彈藥刀械管制條例第
    4 條第2 項所列管之槍砲所包括範圍，非經主管機關或中央
    主管機關內政部許可，均不得持有，竟未經許可於93年2 至
    3 月間某日，在高雄市某網咖店內連結網際網路，向真實姓
    名年籍不詳綽號「小高」之成年男子約定以新台幣（下同）
    2 萬元之代價，購得已換裝土造金屬槍管之仿FN廠一九一○
    型半自動手槍之半自動玩具手槍（槍枝管制編號：
    0000000000 號）1支（因該槍管未完全適用於槍身，以致槍
    管與槍身結合後仍無法固定於槍身，而無法擊發子彈，手槍
    尚不具殺傷力），並在高雄縣鳳山市○○路某處自「小高」
    處收受之，而持有該槍上換裝槍砲主要組成零件之土造金屬
    槍管。又其明知匕首業經內政部警政署公告查禁，為槍砲彈
    藥刀械管制條例第4 條第1 項第3 款所稱之管制刀械，非經
    主管機關許可，不得持有，竟另起持有管制刀械之故意，於
    93年4 至5 月間某日，在高雄市六合夜市「大高雄遊戲場」
    前攤位購買匕首1 把（刀柄長14.5公分，刀刃長21公分），
    未經許可而持有之。嗣於警93年5 月25日8 時許，由警員前
    往高雄市新興區○○○路75號「龍成瑞谷飯店」806 號、
    1102號房間內扣押上開含有上開土造金屬槍管槍枝管制編號
    ：0000000000號仿FN廠一九一O 型半自動手槍1 支及管制刀
    械匕首1 把及不構成犯罪如附表所示之物。
二、案經高雄市政府警察局新興分局移送臺灣高雄地方法院檢察
    署檢察官偵查起訴。
    理  由
一、訊據被告對於右揭時地購入後持有含土造金屬槍管之玩具手
    槍及管制刀械匕首等物之事實坦承不諱，並有匕首1 把及含
    含換裝土造金屬槍管之仿FN廠1910型半自動手槍之半自動玩
    具手槍（槍枝管制編號：0000000000號）1 支等物扣案可佐
    ，及高雄市政府警察局新興分局搜索扣押筆錄、扣押物品目
    錄表各1 紙附卷可稽；而扣案之匕首1 把，經高雄市政府警
    察局鑑定結果，認：「刀械編號04刀柄長14.5公分，刀刃長
    21公分，雙刃開鋒，與查禁刀械之匕首『雙刃開鋒且對稱，
    刀刃在45公分以下。如一刃全開鋒，另一刃開鋒過半且對稱
    者，亦屬之』之要件與圖例說明相符，故認定為管制刀械」
    乙節，此有高雄市政府93年6 月8 日高市府警保字第
    0930031003 號 函及鑑驗照片1 幀在卷可憑；再扣案前開改
    造玩具手槍，經送請內政部警政署刑事警察局鑑定結果，認
    ：該槍「換裝之土造金屬槍管，認定係屬本部86年11月24日
    台 (86) 內警字第8670683 號公告之槍砲彈藥主要組成零件
    」乙節，亦有內政部93年9 月9 日內授警字第0930076904號
    函1 份在卷可參，足認被告自白部分與事實相符，自堪為論
    罪科刑之依據。
二、論罪科刑：
（一）按槍砲彈藥刀械管制條例第4 條所列之槍砲、刀械，依同
      條例第5 條、第6 條之規定，非經中央主管機關、主管機
      關許可，均不得持有。又槍砲、彈藥，包括其主要組成零
      件，同條例第4條第2項前段亦有明文。又手槍之槍管亦經
      內政部於86年11月24日以台 (86)內警字第8670683號公告
      為手槍之主要組成零件，查本件被告乙○○所持前開土造
      金屬槍管及匕首子彈，分別係屬槍砲彈藥刀械管制條例第
      4條第2項、同條第1項第3款所稱之槍砲主要組成零件、刀
      械，故核被告所為，係犯槍砲彈藥刀械管制條例第13 條
      第3 項之未經許可持有槍砲主要零件罪、同條例第14條第
      3 項未經許可持有刀械罪。
（二）被告所犯未經許可持有槍砲主要零件罪、未經許可持有刀
      械罪二罪間，犯意各別，構成要件不同，應予分論併罰。
（三）審酌被告持有上開土造槍管之槍砲主要組成零件、及管制
      刀械等物，助長社會持械自重暴戾風氣，影響社會治安，
      固值非難，惟念其並無前科，有臺灣高等法院被告全國前
      案紀錄表在卷可稽，素行尚可，又本件犯後坦承前開論罪
      科刑部分之犯行，態度尚可，而持有管制物品數量不多，
      情節較輕微等一切情狀，量處如主文所示之刑，並諭知有
      期徒刑易科罰金、罰金易服勞役之折算標準，及定其應執
      行刑。
（四）扣案之土造金屬槍管1支，係槍枝之主要組成零件，及管
      制刀械匕首1把，均係違禁物，應依刑法第38條第1項第1
      款規定宣告沒收之。餘附表所示物品，雖為被告供承係其
      所有，惟非供本件犯罪所用之物，不予宣告沒收。
三、製造具殺傷力玩具手槍未遂罪嫌不另為無罪諭知：
（一）起訴意旨另認：被告乙○○所持上開仿FN廠1910型半自動
      手槍之半自動玩具手槍（槍枝管制編號：0000000000號）
      1 支，係於93年2至3月間購入後，以將不詳方式取得之土
      造金屬槍管換裝手槍上，欲將該玩具手槍製造為可發射子
      彈之具殺傷力玩具手槍，然因該槍管未完全適用於槍身，
      以致槍管與槍身結合後仍無法固定於槍身，而無法擊發子
      彈，尚不具殺傷力而製造未逞，因認被告所為係涉犯槍砲
      彈藥刀械管制條例第11條第5項、第1項之未經許可製造其
      他具有殺傷力之槍枝罪等語，並以上開扣案槍枝一把、內
      政部警政署刑事警察局93年8 月11日刑鑑字第0930153698
      號槍彈鑑定書及改造槍枝所用之六角扳手、鋼珠、鑽頭、
      彈簧、螺絲起子、銼刀、老虎鉗、尖嘴鉗等工具或零件為
      其主要論據。
（二）訊據被告雖供承持有上開內含土造改造槍管之槍枝管制編
      號：0000000000號玩具手槍一把及扣案工具、零件等物，
      惟堅決否認有何製造其他具殺傷力玩具手槍未遂之犯行，
      亟稱上開玩具手槍透過電腦網路自「小高」處購入收受後
      ，原本即內含土造金屬槍管，並非其所改造，亦無用工具
      加以鎈磨，至於其他扣案工具零件中，銼刀、鑽頭等是之
      前從事水電修護、大樓鋼骨結構等工作所用工具，彈簧為
      玩具店購買玩具模型槍所贈送，鋼珠是修理機車所用，均
      非供作改裝製造槍枝的工具等語。
（三）經查：前揭內政部槍彈鑑定書固以上開玩具手槍係換裝土
      造金屬槍管改造而成之改造手槍乙節明確（偵字第14340
      號第20頁），惟此僅能證明上開玩具手槍有遭改造槍管之
      事實，尚未能逕予認查扣時持有玩具手槍之被告即為換裝
      改造槍管之人，又由甲○就工具磨合痕跡送請內政部警政
      署刑事警察局鑑定結果，亦認：「經檢視上開玩具手槍之
      土造金屬槍管，認為雖其槍管之內、外二側具明顯之紋痕
      ，此紋痕研判係工具重複鉋割而成，惟欠缺足資比對之紋
      痕，無法確認是否由同案送鑑之工具所造成，另就同案扣
      得之仿GLOCK 廠270 型半自動手槍製造之玩具手槍（槍枝
      管制編號0000000000號）亦獲致相同結論」等節，有該局
      94 年1月19日刑鑑字第0930221556號函1 紙附卷可佐（甲
      ○審理卷第41頁），就此已無從認定扣案工具係供鑽磨改
      造槍枝所用，則被告上開辯詞尚非無理由，又本件查獲被
      告處所經搜索結果，亦未扣得鑽孔機、砂輪機、車床或切
      割器具等改裝製造槍枝所應備工具，依罪疑惟輕，利歸被
      告之法則，即無以證明被告有改造槍枝行為甚明。
（四）此外，復查無其他積極證據足資證明被告確有本段犯行，
      此部分原應為被告無罪之諭知，惟因公訴意旨認與前開論
      罪科刑持有主要零件部分，具有階段行為之實質上一罪，
      爰不另為無罪諭知。
據上論斷，應依刑事訴訟法第299條第1項前段、槍砲彈藥刀械管
制條例第13條第4 項、第14條第3 項、刑法第11條前段、第51條
第5 款、第41條第1 項前段、第42條第2 項、第38條第1 項第1
款，罰金罰鍰提高標準條例第2 條，現行法規所定貨幣單位折算
新台幣條例第2條，判決如主文。
中　　華　　民　　國　　94　　年　　4 　　月　　29　　日
                 刑事第14庭    審判長法　官  陳銘珠
                                     法　官  紀凱峰
                                     法　官  林瑋桓
以上正本證明與原本無異。
如不服本判決，應於判決送達後10日內，向甲○提出上訴狀。
                                書記官  謝群育
中　　華　　民　　國　　94　　年　　4 　　月　　29　　日
附錄本判決論罪科刑法條：
槍砲彈藥刀械管制條例第13條第4項
未經許可，持有、寄藏或意圖販賣而陳列第一項所列零件者，第
六月以上五年以下有期徒刑，併科新台幣三百萬元以下罰金。
槍砲彈藥刀械管制條例第14條第3項
未經許可，持有或意圖販賣而陳列刀械者，處1 年以下有期徒刑
、拘役或新台幣500,000元以下罰金。
附表：
┌──┬────────┬───┬──────────┬───┐
│編號│   名     稱    │數  量│   特          徵   │備  註│
├──┼────────┼───┼──────────┼───┤
│１  │六角扳手        │3支   │                    │      │
├──┼────────┼───┼──────────┼───┤
│２  │彈簧　          │8支   │                    │      │
├──┼────────┼───┼──────────┼───┤
│３  │縲絲起子        │6支   │                    │      │
├──┼────────┼───┼──────────┼───┤
│４  │銼刀            │7支   │                    │      │
├──┼────────┼───┼──────────┼───┤
│５  │鑽頭　          │8支   │                    │      │
├──┼────────┼───┼──────────┼───┤
│６  │鋼珠            │1盒   │                    │      │
├──┼────────┼───┼──────────┼───┤
│７  │尖嘴鉗          │1支   │                    │      │
├──┼────────┼───┼──────────┼───┤
│８  │老虎鉗          │1支   │                    │      │
├──┼────────┼───┼──────────┼───┤
│９  │仿FN廠1910型半自│1枝   │換裝土造金屬槍管改造│內政部│
│    │動手槍製造之玩具│      │而成，因槍管未完全適│93年9 │
│    │手槍（槍枝管制編│      │用於槍身，以致與槍身│月9 日│
│    │號0000000000號  │      │結合後仍無法固定於槍│內授警│
│    │                │      │身，依現狀，無法供擊│字第09│
│    │                │      │發子彈使用，認不具殺│300769│
│    │                │      │傷力，非屬同條例之管│04號函│
│    │                │      │制槍械              │；高雄│
│    │                │      │                    │市政府│
│    │                │      │                    │警察局│
│    │                │      │                    │新興分│
│    │                │      │                    │局93年│
│    │                │      │                    │8 月11│
│    │                │      │                    │日刑鑑│
│    │                │      │                    │字第09│
│    │                │      │                    │301536│
│    │                │      │                    │98號槍│
│    │                │      │                    │彈鑑定│
│    │                │      │                    │書    │
├──┼────────┼───┼──────────┼───┤
│１０│仿GLOCK廠270型半│1枝   │槍管內具阻鐵，無法供│內政部│
│    │自動手槍製造之玩│      │發射彈丸使用，認不具│93年9 │
│    │具手槍（槍枝管制│      │殺傷力，非屬同條例之│月9 日│
│    │編號0000000000號│      │管制槍械            │內授警│
│    │                │      │                    │字第09│
│    │                │      │                    │300769│
│    │                │      │                    │05號函│
│    │                │      │                    │；內政│
│    │                │      │                    │部警政│
│    │                │      │                    │署刑事│
│    │                │      │                    │警察局│
│    │                │      │                    │月93年│
│    │                │      │                    │6 月11│
│    │                │      │                    │日刑鑑│
│    │                │      │                    │字第09│
│    │                │      │                    │301126│
│    │                │      │                    │66號函│
├──┼────────┼───┼──────────┼───┤
│１１│塑膠底火160 顆、│1批   │係玩具金屬彈殼，非屬│同右內│
│    │紙底火65顆、銅質│      │內政部86年11月24日台│政部函│
│    │底火16顆        │      │(86)內警字第8670683 │      │
│    │                │      │號函之彈藥主要組成零│      │
│    │                │      │件                  │      │
├──┼────────┼───┼──────────┼───┤
│１２│直徑10.3MM土造子│１顆  │不具殺傷力          │      │
│    │彈              │      │                    │      │
├──┼────────┼───┼──────────┼───┤
│１３│口徑九MM欠缺火藥│１顆  │不具殺傷力          │      │
│    │之改造子彈      │      │                    │      │
└──┴────────┴───┴──────────┴───┘
